【裁判字號】    97,消債更,26
【裁判日期】    970926
【裁判案由】    更生
【裁判全文】
臺灣桃園地方法院民事裁定            97年度消債更字第26號
聲  請  人  甲○○
上列當事人因消費者債務清理事件聲請更生，本院裁定如下：
    主  文
債務人甲○○自中華民國九十七年九月二十六日十七時起開始更
生程序。
命司法事務官進行本件更生程序。
    理  由
一、按法院開始更生程序之裁定，應載明其年、月、日、時，並
    即時發生效力。次按法院裁定開始更生或清算程序後，得命
    司法事務官，進行更生或清算程序，必要時，得選任律師、
    會計師或其他適當之自然人或法人一人為監督人或管理人。
    消費者債務清理條例第45條第1 項、第16條第1 項分別定有
    明文。
二、聲請人即債務人聲請略以：聲請人前曾於民國96年1 月17日
    依照中華民國銀行公會會員辦理消費金融案件無擔保債務協
    商機制與金融機構成立協商，協商條件為月付新台幣（下同
    ）20,766元，惟聲請人當時月薪約35,000元，且需扶養2 名
    子女及父母，再扣除必要生活費用後，每月剩餘之薪資已無
    法支付上開協商之款項，且聲請人於96年9 月、10月間，薪
    資被降為3 萬元，又於97年1 月起遭減薪為2 萬餘元，故聲
    請人無法繼續履行原協商條件，顯係因非可歸責於己之事由
    致履行有重大困難，且其無擔保或無優先權之債務總額未逾
    1,200 萬元，復未經法院裁定開始清算程序或宣告破產，爰
    請求准予裁定開始更生。
三、經查：聲請人所主張之上開事實，業據提出財產狀況說明、
    戶籍謄本、債權人及債務人清冊、財產歸屬清單資料、綜合
    所得稅各類所得資料清單、財團法人金融聯合徵信中心信用
    報告、無擔保債務還款計劃、勞工保險被保險人投保資料、
    薪資轉帳存摺、薪資表等為證，核無不實。聲請人於96年間
    依中華民國銀行公會會員辦理消費金融案件無擔保債務協商
    機制與金融機構成立協商條件為月付新台幣20,766元，惟依
    聲請人96年度綜合所得稅各類所得資料清單觀之，其96年度
    收入為456,195 元，每月平均收入約38,016元，其自97年1
    月起遭減薪，自該月起至同年4 月每月實領月薪分別為26,4
    12元、20,816元、23,245元、21,892元，平均每月月薪僅約
    23,091元。是於扣上開除協商條件20,766元後，聲請人每月
    可支配之金錢僅剩於2,325 元，顯無法維持聲請人基本生活
    之必要支出，況聲請人尚需扶養2 名子女及父母，足見協商
    成立之條件並未顧慮聲請人之資力而未合情理，聲請人如依
    協商成立條件履行，則無法應付日常生活之必要開銷，是聲
    請人無法續為履行，可認符合消費者債務清理例第151 條第
    5 項「因不可歸責於己之事由，至履行顯有重大困難」之規
    定。再者，依上所述，聲請人之經濟境況，亦屬符合不能清
    償。此外，本件又查無聲請人有消費者債務清理條例第6 條
    第3 項、第8 條或第46條各款所定駁回更生聲請之事由存在
    ，則聲請人聲請更生，應屬有據；並依首揭規定命司法事務
    官進行本件更生程序，爰裁定如主文。
中    華    民    國    97    年    9     月    26    日
                  民事第三庭  法  官  張天民
上為正本係照原本作成。
本件不得抗告。
本裁定已於97年9月26日17時公告。
中    華    民    國    97    年    9     月    26    日
                              書記官  古秋梅


司法院資訊處製作；財團法人民間司法改革基金會備份。
